最  高  行  政  法  院  裁  定
110年度聲再字第438號
聲  請  人  張放達                                      
上列聲請人因與相對人國防部空軍司令部間退除給與事件，對於
中華民國109年11月26日本院109年度裁字第2099號裁定，聲請再
審，本院裁定如下：
　　主  文
再審之聲請駁回。
再審訴訟費用由聲請人負擔。
　　理  由
一、按對於確定裁定聲請再審，應依行政訴訟法第283條準用同
    法第277條第1項第4款之規定表明再審理由，此為必須具備
    之程式。所謂表明再審理由，必須指明確定裁定有如何合於
    行政訴訟法第273條所定再審事由之具體情事，始為相當。
    故聲請再審倘僅泛言確定裁定有再審事由，而未敘述具體情
    事者，即屬未具體表明再審理由，其聲請即屬不合法，行政
    法院無庸命補正，逕予裁定駁回。
二、本件聲請人因退除給與事件，循序提起行政訴訟，經臺北高
    等行政法院（下稱原審）101年度訴字第605號判決（下稱10
    1訴605判決）駁回其訴，聲請人提起上訴，亦經本院於民國
    102年2月27日以102年度裁字第215號裁定駁回其上訴。聲請
    人對原審101訴605判決本於行政訴訟法第273條第1項第1款
    、第14款規定事由，提起再審之訴，經原審102年度再字第1
    01號裁定（下稱102再101裁定）駁回，聲請人提起抗告，復
    經本院104年度裁字第4號裁定廢棄原審102再101裁定，並駁
    回聲請人於原審所提再審之訴而告確定。聲請人先後多次聲
    請再審，分別經本院104年度裁字第673號、104年度裁字第1
    010號、104年度裁字第1362號、105年度裁字第1203號、106
    年度裁字第1964號、108年度裁字第324號、109年度裁字第2
    099號（下稱原確定裁定）等裁定駁回，聲請人猶不服，復
    主張原確定裁定有行政訴訟法第273條第1項第1款、第9款、
    第13款、第14款等（聲請人分別誤繕為第273條第1項、第9
    項、第13項及第14項）再審事由，聲請再審。
三、本件聲請再審意旨略以：聲請人受相對人前承辦人違背責任
    義務的強權欺壓，被迫接受只能辦理一次請領程序；且從頭
    到尾均由聲請人獨自受相對人權勢強制要求辦理；又於嗣後
    訴訟階段一直忽略足證前述相對人違法情節之最佳證人，爰
    請本院明察此案相關之一連串失誤，賜判廢棄原確定裁定暨
    撤銷訴願決定及原處分等語。經核聲請人上開所述無非就原
    審101訴605判決表示不服之理由，或係對於系爭退除給與事
    件之實體事項再予爭執，顯非具體表明原確定裁定具有行政
    訴訟法第273條第1項第1款、第9款、第13款、第14款規定之
    再審事由，依上開規定及說明，其聲請為不合法，應予駁回
    。
四、據上論結，本件聲請為不合法。依行政訴訟法第283條、第2
    78條第1項、第104條、民事訴訟法第95條、第78條，裁定如
    主文。
中　　華　　民　　國　　111　 年　　 2　  月　 　24　 日
                    最高行政法院第一庭
                        審判長法官  侯　東　昇　
                              法官　王　碧　芳
                              法官　簡　慧　娟
                              法官　鍾　啟　煌
                              法官　蔡　紹　良

以  上  正  本  證  明  與  原  本  無  異
中　　華　　民　　國　　111 　年　　2　　月　　 25    日
                              書記官  莊  子  誼